臺灣高雄地方法院刑事判決　　　　　　　94年度訴字第1847號
 公　訴　人　臺灣高雄地方法院檢察署檢察官
 被　　　告　甲○○
 　　　　　　　　　　　7樓之.
上列被告因毒品危害防制條例案件，經檢察官提起公訴（94年度
毒偵字第4038號）及移送併辦（94年度毒偵字第5060號），被告
於本院準備程序進行中，就被訴事實為有罪之陳述，經本院告知
簡式審判程序意旨，並聽取公訴人及被告之意見後，合議裁定由
受命法官獨任進行簡式審判程序審理，本院判決如下：
    主  文
甲○○連續施用第一級毒品，處有期徒刑拾月，扣案之海洛因壹
包及其包裝物（驗後毛重零點捌公克）、摻有海洛因之煙草（驗
後毛重零點公克）沒收銷燬之；又連續施用第二級毒品，處有
期徒刑月，扣案之安非他命肆包及其包裝物（驗後毛重壹點捌
公克）、玻璃球壹個，沒收銷燬之。應執行有期徒刑壹年，扣案
之海洛因壹包及其包裝物（驗後毛重零點捌公克）、摻有海洛因
之煙草（驗後毛重零點公克）、安非他命肆包及其包裝物（驗
後毛重壹點捌公克）、玻璃球壹個，沒收銷燬之。
    事  實
一、甲○○前因施用毒品案件，經送觀察、勒戒後，認有繼續施
    用傾向，再送強制戒治，於民國92年03月26日裁定停止戒治
    執行，所餘戒治期間付保護管束，於同年09月03日裁定撤銷
    停止戒治處分，惟於93年1 月9 日視為強制戒治執行完畢釋
    放。詎猶不知悔改，復於強制戒治執行完畢釋放後5 年內，
    基於施用第一級毒品海洛因之概括犯意，於94年03月26日18
    時06分許回溯24小時內之某時（受公權力拘束期間除外），
    在高雄市○○區○○街137 號租屋處，以將海洛因摻入煙草
    吸食之方式施用海洛因1 次；另於94年5 月27日16時25分許
    回溯24小時內之某時（受公權力拘束期間除外），在於上址
    以同法，施用海洛因1 次。另基於施用第二級毒品甲基安非
    他命之概括犯意，於94年01月間某日起至同年03月09日02時
    許止，在高雄市○○區○○街137 號租屋處，及於94年5 月
    27日16時25分許回溯24小時內之某時（受公權力拘束期間除
    外），在不詳地點，以將甲基安非他命置入玻璃球內燒烤吸
    食煙霧之方式，連續施用甲基安非他命多次。嗣於94年03月
    26日17時30分許，因收受調驗通知，自動至高雄市政府警察
    局三民一分局採尿送驗，於有偵查犯罪職權之機關發覺其施
    用甲基安非他命犯罪前，主動自首犯罪，並接受裁判，及於
    94年5 月26日23時50分許，在高雄市鼓山區○○○ 路與逢甲
    路口因交通事故，為警前往上址處理時，警方當場在其所乘
    坐之ＺＥ─3607號小客車（該車由其友人王聖元駕駛）內扣
    得其所有之海洛因（併案意旨書誤載為K 他命）壹包及其包
    裝物（驗後毛重零點捌公克）、摻有海洛因（併案意旨書誤
    載為K 他命）之煙草（驗後毛重零點公克）、安非他命肆
    包及其包裝物（驗後毛重壹點捌公克）、玻璃球壹個、搖頭
    丸4 粒。
二、案經高雄市政府警察局小港分局報請臺灣高雄地方法院檢察
    署檢察官偵查起訴，嗣本院訊問被告後，因被告認罪，並詢
    問檢察官、被告意見後，乃裁定進行簡式審判程序。
    理  由
一、按本件被告甲○○所犯係死刑、無期徒刑、最輕本刑為3 年
    以上有期徒刑以外之罪，其於準備程序就前揭被訴事實為有
    罪之陳述，經受命法官告知簡式審判程序之旨，並聽取其與
    公訴人之意見後，本院認無不得或不宜改依簡式審判程序進
    行之處，爰依刑事訴訟法第273 條之1 第1 項、第284 條之
    1 ，裁定本件由受命法官獨任進行簡式審判程序，合先敘明
    。
二、上揭事實，業據被告甲○○於本院審理時供認不諱，且被告
    經警查獲之時所採集之尿液，經送請高雄市立凱旋醫院及長
    榮大學檢驗之結果，確呈嗎啡、甲基安非他命之陽性反應，
    有高雄市立凱旋醫院94年6 月6 日濫用藥物尿液檢驗報告、
    長榮大學94年4 月15日確認報告各1 紙在卷足憑。又查扣之
    海洛因壹包及其包裝物（驗後毛重零點捌公克）、摻有海洛
    因之煙草（驗後毛重零點公克）、安非他命肆包及其包裝
    物（驗後毛重壹點捌公克）、玻璃球壹個，經送高雄醫學大
    學附設中和紀念醫院檢驗，分別呈海洛因、甲基安非他命陽
    性反應，有卷存該院94年7 月12日9407-9、9407- 10、9407
    - 12、0000-000及0000-000號檢驗報告書可稽，足認被告之
    自白與事實相符。又被告前因施用毒品案件經送觀察、勒戒
    後，認有繼續施用傾向，再送強制戒治，於民國92年03月26
    日裁定停止戒治執行，所餘戒紿期間付保護管束，於同年09
    月03日裁定撤銷停止戒治處分，有臺灣高等法院被告全國前
    案紀錄表1 紙附卷可查，而修正後毒品危害防制條例於93年
    1 月9 日施行時，已無撤銷停止戒治後繼續執行強制戒治之
    規定，故本件被告應視為自93年1 月9 日起強制戒治執行完
    畢釋放。故本件被告於強制戒治執行完畢後5年內，再犯施
    用毒品之罪，本件事證明確，被告上揭連續施用第1 級毒品
    海洛因、施用第2 級毒品安非他命之犯行洵堪認定，應予依
    法論科。
三、按海洛因係屬毒品危害防制條例第2條第1項所稱之第1級毒
    品，甲基安非他命為毒品危害防制條例第2 條第2 項第2 款
    所稱之第2 級毒品，依法均不得施用。核被告所為，係犯毒
    品危害防制條例第10條第1 項之施用第1 級毒品罪及同條例
    第10條第2 項之施用第2 級毒品罪。其持有海洛因、甲基安
    非他命後，進而施用，其持有之低度行為應被其施用之高度
    行為所吸收，不另論罪。被告先後多次施用甲基安非他命及
    2 次施用海洛因之犯行，時間緊接，方法相同，觸犯構成要
    件相同之罪名，顯係基於概括犯意為之，為連續犯，應依刑
    法第五十六條之規定，各以一罪論並均加重其刑。又移送併
    辦之事實，公訴人對此等雖漏未論及，然此部分與起訴部分
    有連續犯之裁判上一罪關係，依審判不可分原則，本院自應
    加以審理。次按刑法第62條所規定之自首，以對於未發覺之
    罪，向有偵查權之機關或公務員自承犯罪，進而接受裁判為
    要件；而具有裁判上一罪關係之犯罪，苟全部犯罪未被發覺
    前，行為人僅就其中1 部分犯罪自首，固仍生全部自首之效
    力，反之，倘其中1 部分犯罪已先被有偵查權之機關或公務
    員發覺，行為人方就其餘未被發覺之部分，自動供認其犯行
    時，因與上開自首之要件不符，自不得適用自首之規定減輕
    其刑，最高法院著有90年度台上字第5435號判決可資參照。
    本件被告於94年3 月26日通知到案詢問時，即向警員自首施
    用甲基安非他命之犯罪事實，有警詢筆錄可按，核與刑法第
    62條之規定相符，故被告連續施用甲基安非他命部分，依法
    應減輕其刑，並先加後減之。又被告所犯上開二罪間，犯意
    各別，行為互殊，應予分論併罰。爰審酌被告前因施用毒品
    ，經強制戒治執行完畢釋放後，仍未戒絕毒品，再犯本件施
    用毒品之罪，顯見其戒除毒癮之意志薄弱，惡習未改，惟念
    及施用毒品乃戕害自己身心之行為，尚未損及他人，且其犯
    後已坦認犯行等一切情狀，各量處如主文所示之刑，並定其
    應執行之刑，以資懲儆。至扣案之海洛因壹包及其包裝物（
    驗後毛重零點捌公克）、摻有海洛因之煙草（驗後毛重零點
    公克）、安非他命肆包及其包裝物（驗後毛重壹點捌公克
    ）、玻璃球壹個，送驗後分別呈海洛因、甲基安非他命陽性
    反應已如前述，而扣案物於客觀上無法與遺留之毒品剝離，
    其性質與毒品無異，應依毒品危害防制條例第18條第1 項規
    定，併予宣告沒收銷燬之。至扣案之ＭＤＭＡ4 顆，雖為第
    二級毒品，但與被告施用甲基安非他命之犯罪事實無涉，故
    不予宣告沒收銷燬，附敘明之。
據上論斷，應依刑事訴訟法第273 條之1 第1 項、第299 條第1
項前段，毒品危害防制條例第10條第1 項、第2 項、第18條第1
項前段，刑法第11條、第56條、第62條、第51條第5 款，判決如
主文。
本案經檢察官乙○○到庭執行職務。
中　　華　　民　　國　　94　　年　　7 　　月　　29　　日
                  刑事第二庭  法　官  黃宣撫
如不服本判決，應於送達後10日內，向本院提出上訴狀。
以上正本證明與原本無異。
中　　華　　民　　國　　94　　年　　8 　　月　　2 　　日
　　　　　　　　　　　　　　　書記官  鄭永媚
附錄本案論罪科刑法條：
毒品危害防制條例第10條第1項、第2項：
施用第一級毒品者，處6月以上5年以下有期徒刑。
施用第二級毒品者，處3年以下有期徒刑。
